臺灣臺中地方法院民事裁定
                                   110年度中簡聲字第86號
聲  請  人  林政生  
相  對  人  林昱怜  
上列當事人間聲請停止執行事件，本院裁定如下：
    主    文
聲請人供擔保新臺幣42,450元後，本院110年司執字第108221號
給付票款執行事件之強制執行程序，於本院110年中簡字第2604
號債務人異議之訴事件訴訟終結（判決確定、撤回、和解）前應
暫予停止。
    理    由
一、按強制執行程序開始後，除法律另有規定外，不停止執行；
     有回復原狀之聲請，或提起再審或異議之訴，或對於和解
    為 繼續審判之請求，或提起宣告調解無效之訴、撤銷調解
    之訴 ，或對於許可強制執行之裁定提起抗告時，法院因必
    要情形 或依聲請定相當並確實之擔保，得為停止強制執行
    之裁定， 強制執行法第18條定有明文。又法院依強制執行
    法第18條第 2項定擔保金額而准許停止強制執行之裁定者，
    該項擔保係備供債權人因停止執行所受損害之賠償，其數額
    應依標的物 停止執行後，債權人未能即時受償或利用該標
    的物所受之損 害額，或其因另供擔保強制執行所受之損害
    額定之，非以標 的物之價值或其債權額為依據（最高法院8
    7年度臺抗字第52 9號、91年度臺抗字第429號裁定意旨參照
    ）。再按對於薪資 或其他繼續性給付之債權所為強制執行
    ，於債權人之債權額 及強制執行費用額之範圍內，其效力
    及於扣押後應受及增加 之給付；前項債務人於扣押後應受
    及增加之給付，執行法院 得以命令移轉於債權人；但債務
    人喪失其權利或第三人喪失 支付能力時，債權人債權未受
    清償部分，移轉命令失其效力 ，得聲請繼續執行，並免徵
    執行費，強制執行法第115條之1 定有明文。復按將來之薪
    金請求權，可能因債務人之離職， 或職位變動，或調整薪
    津，而影響其存在或範圍，如執行法 院已就此種債權發移
    轉命令，在該債權未確定受償前，執行 程序尚不能謂已終
    結（最高法院63年度第3次民庭庭推總會議決議參照）。
二、本件聲請人以其經向本院提起債務人異議之訴事件為由，聲
    請裁定停止本院110年度司執字第108221號清償債務強制執
    行事件之執行程序。經查：
  1.本院系爭執行事件，係相對人持本院110年度司票字第2807
    號本票裁定為執行名義，向本院民事執行處聲請對聲請人所
    於第三人臺灣臺中地方法院任職期間之各期薪津債權於新臺
    幣（下同）30,000之本金債權及相關利息範圍內為強制執行
    ，及另聲請對之不動產為強制執行，現由本院以系爭執行事
    件受理執行，並於民國110年9月10日以中院平民執110司執
    寅字第108221號扣押薪資命令，就聲請人對於上開第三人處
    每月應領薪津之法定扣押範圍予以扣押，則系爭執行事件因
    相對人之債權尚未全部實現而未終結。本院110年度司執字
    第108221號強制執行事件現尚未終結，而聲請人已對相對人
    提起債務人異議之訴事件，現由本院審理中（本院110年度
    中簡字第2604號）等情，業經本院調閱上開民事卷宗無訛。
    是聲請人以其已提起債務人異議之訴為由，依強制執行法第
    18條第2 項之規定，聲請供擔保停止強制執行，為有理由，
    應予准許。
  2.至於聲請人應提供之擔保金方面，依前揭說明，本院酌定擔
    保金額時，應僅斟酌相對人未能即時受償所受之損害額定之
    ；本院審核上開強制執行案證結果，本件相對人請求強制執
    行之執行名義所示債權金額為30萬元，則相對人因停止執行
    所受之損失為30萬元，即應為相對人遲延收取上開執行債權
    之期間內，依債權數額按年息5%計算法定遲延利息之損害。
  3.再本件債務人異議之訴之訴訟標的金額為30萬元，依民事訴
    訟法第427 條規定應適用簡易程序，且未逾民事訴訟法第46
    6條第1項所定數額，屬不得上訴第三審之事件，至二審判決
    即告終結，其期間可推定為2年10 個月（參照各級法院辦案
    期限實施要點第2 條規定：民事簡易程序第一審審判案件期
    限10個月、民事第二審審判案件期限2 年），依此計算，則
    相對人因停止強制執行未能及時受償之可能損害金額為42,4
    50元「計算式如下：300,000元×5%×（2年＋10/12）＝42,450
    」（小數點以下第1 位四捨五入），是本院認為聲請人應供
    擔保之擔保金額以42,450元為適當，爰裁定如主文第1項所
    示。
中　　華　　民　　國　　110 　年　　9 　　月　　15　　日
                      臺灣臺中地方法院臺中簡易庭
                               法　官　張清洲
以上為正本係照原本作成。
如不服本裁定，應於送達後10日內，向本院提出抗告狀並表明抗
告理由，如於本裁定宣示後送達前提起抗告者，應於裁定送達後
10日內補提抗告理由書（須附繕本）。
中　　華　　民　　國　　110 　年　　9 　　月　　15　　日
                                書記官  何惠文